【裁判字號】    89,訴,1492
【裁判日期】    890913
【裁判案由】    損害賠償
【裁判全文】
臺灣臺北地方法院民事判決  八十九年度訴字第一四九二號
    原      告  甲○○
    訴訟代理人  張瑞釗律師
    複 代理 人  邱曉欣律師
    被      告  乙○○  住桃園.
右當事人間損害賠償事件，本院判決如左：
    主    文
被告應給付原告新台幣玖拾伍萬壹仟壹佰玖拾柒元及自民國八十九年三月二十四日起
至清償日止按週年利率百分之五計算之利息。
原告其餘之訴駁回。
訴訟費用由被告負擔三分之一；餘由原告負擔。
本判決勝訴部分於原告以新台幣拾壹萬捌仟元供擔保後，得假執行。
原告其餘假執行之聲請駁回。
    事    實
甲、原告方面：
一、聲明：
（一）被告應給付原告新台幣（下同）三百二十九萬三千五百十六元及自追加請求書
      狀送達之翌日即民國八十九年三月二十四日起至清償日止按週年百分之五計算
      之利息。
（二）原告願供擔保，請准宣告假執行。
二、陳述：
（一）被告於八十八年二月二十日晚間八時許，明知伊已飲酒致醉，依法不得駕駛汽
      車，有台北市政府警察局交通警察大隊事肇因初分析研判表上所載被告「酒精
      濃度過量量駕車○‧三○毫克致甲○○受傷」等語可稽。詎料被告竟駕駛車號
      Ｐ七─一七八八號自小客車，自「桂林路堤外公有停車場」穿越「堤外道路」
      駛入「淡水河第一號疏散門」進入桂林路時竟疏於注意，未「暫停讓幹道車先
      行」，冒然穿越「堤外道路」，衝撞駕駛重型機車在「堤外道路」直駛之告訴
      人甲○○，致告訴人甲○○受「胸部挫傷有合併血胸及鎖骨骨折、右側遠端橈
      骨骨折」等傷害之事實，刑事部分業經台灣台北地方法院檢察署提起公訴，並
      經台灣高等法院判決駁回被告上訴確定。
（二）原告於八十八年二月二十日車禍導致胸部挫傷合併血胸、左鎖骨骨折、右側遠
      端橈骨骨折，於八十八年二月二十四日第一次開刀，以鋼釘固定，至八十八年
      七月二十二日再次開刀，行鋼釘拔除合併種人工替代骨術，原告一直為紅腫、
      疼痛所苦，手至今仍舊不能舉高。為此原告先後至板橋中興醫院、台北馬偕紀
      念醫院（以下簡稱馬偕醫院）、財團法院振興復健醫學中心（以下簡稱振興醫
      院）檢查，三家醫院之醫生均認定必須再次開刀，有振興醫院之診斷證明書上
      記載「左側鎖骨骨折（粉碎性）術後癒合不良，須再次行鋼釘固定及骨移植手
      術」，八十九年四月三日進行開放性復位合併鋼釘內固定及人工替代骨種手術
      ，因而受有下列損害：
  １、醫療費用：
      安新救護車服務中心九百六十元。
      西園醫院醫療費用三百五十元。
      振興醫院四萬二千七百零一元。
      馬偕醫院一千七百四十五元。
      板橋中興醫院八百九十元。
      老德燕中醫醫院一千四百元。
      開元堂國術館內傷中醫醫藥及復健費十七萬三千元。
      合計二十二萬一千零四十六元。
  ２、看護費二十六萬六千元。
  ３、機車修理費七千二百元。
  ４、工作損失八十五萬六千六百二十元；喪失勞動能力損失一百二十萬元。
  ５、計程車費一萬六百五十元。
  ６、原告因被撞受傷，精神上感受極大痛苦，為此請求精神損害七十萬元。
  ７、原告進行第四次開刀預估支出住院醫療費用、中醫藥費計一萬六千元，原告開
      刀需休息八天，僱請看護每日二千元，計一萬六千元，原告第四次開刀合計應
      支出三萬二千元。
（四）綜上所述，被告應給付原告金額共計三百二十九萬三千五百十六元，及自訴狀
      繕本送達翌日即八十九年三月二十四日起至清償日止按週年利率百分之五計算
      之利息。
三、證據：提出
    原證一：損害賠償計算表一紙；
    原證二：安新救護車服務中心收據乙紙；
    原證三：西園醫院醫療費收據乙紙；
    原證四：振興醫院醫療費用收據二十紙；
    原證五：馬偕醫院醫療單據五紙；
    原證六：板橋中興醫院收據三紙；
    原證七：計程車車資證明三紙；
    原證八：老德燕中醫醫院門診掛號收據三紙；
    原證九：開元堂傳統國術館損傷推拿證明書六紙；
    原證十：病患服務員工資受領收據四紙；
    原證十一：估價單一紙；
    原證十二：買賣合約書一份；
    原證十三：振興醫院診斷證明書二份為證；
    原證十四：加工合約書（含附件）四份；並聲請訊問證人周碧玉、郭玉芬、張
    素蘭。
乙、被告方面：
一、聲明：
    原告之訴及假執行之聲請均駁回。
二、陳述：
    原告請求之金額過高，被告確曾於八十八年二月二十日下午八時四十八分許開車
    撞傷原告，願以八十萬元與原告成立和解，但原告不同意。
丙、本院依職權調閱本院八十八年度交易第四一九號刑事卷宗、函查西園醫院、振興
    醫院、板橋中興醫院、馬偕醫院、財政部財稅資料中心及財政部國稅局。
    理  由
一、原告起訴主張被告自八十七年十二月起以每月二萬八千元之代價，受僱於呂姓馬
    來西亞華僑駕駛車號Ｐ七－一七八八號自用小客車擔任該呂姓馬來西亞華僑之私
    人司機，為從事駕駛業務之人。被告於八十八年二月二十日下午八時四十八分許
    ，駕駛上開車號自用小客車自台北市萬華區雁鴨公園內之公有停車場由西向東方
    向行駛欲駛出該停車場，途經該停車場出口與該停車場外之堤外便道交岔路口時
    ，其本應注意（一）依道路交通安全規則規定駕駛人於飲酒後其吐氣所含酒精成
    份超過每公升０．二五毫克以上者不得駕駛汽車及（二）汽車行駛時，駕駛人應
    注意前後左右有無障礙或車輛行人，並應讓行進中之車輛行人優先通行，而依當
    時情形又非不能注意，竟疏未注意，在飲用一瓶啤酒及維士比後之酒醉狀態（肇
    事後經測定其吐氣所含酒精成份每公升已達０．三毫克），仍駕駛上開車號汽車
    行駛及疏未注意沿堤外便道北往南方向適有原告騎乘車號ＧＣＦ－九九九號重型
    機車通過該處，即貿然前行，而使其所駕駛汽車撞及原告所騎乘機車之右側車身
    ，使原告因此人車倒地而受有胸部挫傷合併血胸及左鎖骨粉碎骨折、右側手腕遠
    端橈骨骨折之傷害，被告自應依侵權行為法則負損害賠償責任。爰依侵權行為法
    律關係，請求被告給付已支出之醫療費用二十二萬一千零四十六元、看護費二十
    六萬六千元、計程車一萬零六百五十元、機車修理費七千二百元、工作收入損失
    八十五萬六千六百二十元、喪失勞動能力一百二十萬元、非財產上損害賠償七十
    萬元，第四次開刀預計支出醫療費用一萬六千元、看護費用三萬二千元，合計三
    百二十九萬三千五百十六元，並自追加訴狀繕本送達之翌日即八十九年三月二十
    四日起至清償日止按週年利率百分之五計算之利息。被告則以原告請求之金額過
    高等語資為抗辯。
二、原告主張被告以每月二萬八千元之酬勞受僱他人擔任司機，於八十八年二月二十
    日下午八時四十八分許，駕駛車號Ｐ七-一七八八自用小客車，自台北市萬華區
    雁鴨公園內之公有停車場由西向東方向行駛欲駛出該停車場，途經該停車場出口
    與該停車場外之堤外便道交岔路口時，其本應注意（一）依道路交通安全規則規
    定駕駛人於飲酒後其吐氣所含酒精成份超過每公升０．二五毫克以上者不得駕駛
    汽車及（二）汽車行駛時，駕駛人應注意前後左右有無障礙或車輛行人，並應讓
    行進中之車輛行人優先通行，而依當時情形又非不能注意，竟疏未注意在飲用一
    瓶啤酒及維士比後之酒醉狀態（肇事後經測定其吐氣所含酒精成份每公升已達０
    ．三毫克），仍駕駛上開車號汽車行駛及疏未注意沿堤外便道北往南方向適有原
    告騎乘車號ＧＣＦ－九九九號重型機車通過該處，即貿然前行，使其所駕駛汽車
    撞及原告所騎乘機車之右側車身，而使原告因此人車倒地而受有胸部挫傷合併血
    胸及左鎖骨粉碎骨折、右側手腕遠端橈骨骨折之傷害，業據原告提出振興醫院診
    斷證明書二紙為證，被告對此亦不為爭執，復經調閱本院八十八年度交易字第四
    一九號刑事卷宗核閱無訛，並與本院函查西園醫院、振興醫院之回覆內容相符，
    堪信原告主張者為真實。被告因上開之過失行為而致原告受有損害之事實，堪可
    認定。
三、按因故意或過失，不法侵害他人之權利者，負損害賠償責任。不法侵害他人之身
    體或健康者，對於被害人因此喪失或減少勞動能力，或增加生活上之需要時，應
    負損害賠償責任。又不法侵害他人之身體、健康、名譽、自由、信用、隱私、貞
    操、或不法侵害其他人格法益而情節重大者，被害人雖非財產上之損害，亦得請
    求相當之金額。不法毀損他人之物者，得向被害人賠償其物因毀損所減少之價額
    ，民法第一百八十四條第一項前段、第一百九十三條第一項、第一百九十五條第
    一項、第一百九十六條定有明文。本件被告就損害之發生有過失，已如前述，而
    原告所受之損害與被告之過失行為間復有相當之因果關係，原告本於侵權行為之
    法律關係請求被告賠償醫療費用、減少勞動能力之損害、增加生活上需要費用、
    機車損害之修復費用及非財產上損害賠償，揆諸前揭規定，核無不合，茲就其請
    求金額分述如下：
（一）醫療費用部分：
  １、按保險對象因汽車交通事故，經本保險提供醫療給付者，本保險之保險人，得
      向強制汽車責任之保險人代位請求該項給付，全民健康保險法第八十二條定有
      明文。是本件醫療費用由全民健保負擔部分之請求權已移轉予全民健康保險之
      保險人，並非原告得對被告請求之權利，是原告所得請求者為其實際支付部分
      ，合先敘明。
  ２、原告請求被告給付已付之醫療費用計二十二萬一千零四十六元。經查，原告因
      車禍導致胸部挫傷合併血胸及左鎖骨粉碎骨折、右側手腕遠端橈骨骨折，於八
      十八年二月二十日起至八十八年二月二十一日止在西園醫院住院一天；於八十
      八年二月二十一日起至八十八年三月六日止在振興醫院第一次住院，進行手術
      固定左鎖骨及右手腕之橈骨，並做氣血胸之治療；於八十八年七月二十一日起
      至八十八年七月二十八日止第二次住院拔除橈骨及鎖骨鋼釘；原告復因左側胸
      部挫傷合併左側鎖骨粉碎性骨折及骨折處不癒合，於八十九年四月三日進行開
      放性復位合併鋼釘內固定及人工替代骨種植術，於八十九年四月十一日出院，
      此有西園醫院八十九年五月一日（八九）西園醫字第０四三號函、振興醫院八
      十九年六月十三日（八九）振醫字第八三四號函在卷可稽。據原告提出之醫療
      費用收據，原告於八十八年二月二十一日搭乘之救護車費為九百六十元，自八
      十八年二月二十日起至八十八年二月二十一日止在西園醫院住院期間以健保身
      分住院計其實際支出之醫療費用為三百五十元，此有西園醫院八十九年五月一
      日（八九）西園醫院字第０三四號函、原告提出八十八年二月二十一日西園醫
      院收據附卷可參。原告受傷時因有合併胸腔內之創傷造成氣血胸，故心臟方面
      之不適及所採取之門診及治療應有相關性，骨科、胸腔科、心臟看診之相關費
      用應為受傷之必要醫療費用，此有振興醫院八十九年六月一日（八九）振醫字
      第八三四號函在卷可稽。原告於振興醫院以健保身分住院及門診實際支出之醫
      療費用計四萬二千七百零一元，此有原告提出之振興醫院收據可證，其中八十
      八年三月六日雜費六十元、八十八年五月十九日一般內科二百零四元、八十八
      年三月二十三日心臟血管內科二百元、八十八年七月二十八日雜費七千六百二
      十一元、八十八年七月二十八日雜費一千五百二十六元及四百二十元、八十八
      年八月十六日放射診斷支出四百元，均為治療本件原告所患「胸部挫傷合併血
      胸及左鎖骨粉碎骨折、右側手腕遠端橈骨骨折」所需之必要費用。原告在馬偕
      醫院以健保身分門診實際支出之醫療費用計一千七百四十五元，此有馬偕醫院
      醫療費用收據在卷可考，其中八十八年九月十四日之心臟內科二百五十元、八
      十八年九月二十九日之心臟內科一百九十元，據前開振興醫院函示，均屬原告
      所患「胸部挫傷合併鎖骨粉碎性骨折、右側手腕遠端橈骨骨折」所需之必要費
      用。原告於板橋中興醫院以健保身分門診實際支出費用計八百九十元，此有原
      告提出板橋中興醫院醫療費用收據在卷可稽。原告所患上開之傷，中醫及推拿
      對原告有部分助益，此有振興醫院八十九年七月二十八日（八九）振醫字第一
      一二六號函附卷可據。原告於老德燕中醫醫院治療內傷所支出之醫療費用為一
      千四百元，在開元堂國術館支出之國術損傷推拿支出醫療費用計十七萬三千元
      ，此有原告提出之老德燕中醫醫院醫療費用收據、開元堂國術館內傷中醫醫藥
      及復健費用收據可證，此均為治療原告所患「胸部挫傷合併鎖骨粉碎性骨折、
      右側手腕遠端橈骨骨折」之必要醫療費用，被告對原告提出上開醫療費用收據
      之真正，均不為爭執，計原告已支出之醫療費用為二十二萬一千零四十六元，
      共計原告可請求已支出之金額為二十二萬一千零四十六元。
  ３、原告另請求第四次開刀所應支出之住院醫療費用、中醫藥費一萬六千元。按請
      求將來給付之訴，以有預為請求之必要者為限，得提起之，民事訴訟法第二百
      四十六條定有明文。經查，原告於八十九年四月三日進行上開開放性復位合併
      鋼釘內固定及人工替代骨種植術後，將視骨折處癒合情形擇期拔除鋼釘，預計
      於八十九年十月份可拔除鋼釘，約需住院五日至七日，住健保床自費額約一萬
      元，此有振興醫院八十九年七月二十八日（八九）振醫字第一一二六號函在卷
      可考，則原告請求此部分將來支出之一萬元醫療費用自有預為請求之必要。
  ４、原告另請求被告給付將來支出之中醫醫療費用，然就此部分原告並未舉證證明
      ，不應准許，
（二）增加生活上之需要費用部分：
  １、看護費用：
      原告請求被告給付已支出之看護費用二十六萬六千元。經查，原告因「胸部挫
      傷合併血胸及鎖骨粉碎骨折、右側手腕遠端橈骨骨折」，於八十八年二月二十
      四日進行開放復位及鋼釘固定，住院時間為八十八年二月二十一日起至八十八
      年三月六日止，因原告兩處骨折自第一次受傷時起算需看護照顧兩個月，其他
      時間不需看護，此有振興醫院八十九年六月十三日（八九）振醫字第八三四號
      函在卷可證。原告因「胸部挫傷合併血胸及鎖骨粉碎骨折、右側手腕遠端橈骨
      骨折」開刀，兩處骨折應自第一次受傷時起需要看護照顧兩個月，即自八十八
      年二月二十日晚上八時四十八分許遭被告撞及受傷起二個月原告有必要僱請看
      護照顧，此段時間原告僱請看護所支出之看護費用，應屬因被告之侵權行為所
      支出增加生活上之需要費用，原告自八十八年二月二十一日起至八十八年三月
      三十一日止僱請看護計支出七萬八千元，自八十八年四月一日起至八十八年四
      月二十日止計支出四萬元，此有原告提出被告不爭執為真正之病患服務員工資
      受領收據為證，合計原告可請求被告給付看護費用十一萬八千元。至於原告請
      求將來第四次開刀應支出之看護費用一萬六千元，然由上開振興醫院八十九年
      六月十三日（八九）振醫字第八三四號函示可知，原告因兩處骨折自第一次受
      傷起算需看護二個月，其他時間不需看護。原告於八十八年二月二十日晚間八
      時四十八分許遭被告撞及受傷，預計於八十九年十月份進行第四次手術，已逾
      自第一次受傷時起算二個月之期限，原告請求被告給付第四次手術後之看護費
      用，自屬無據。
  ２、計程車費用部分：
      原告請求被告給付計程車費一萬六百五十元。經查，原告因右手及左鎖骨皆骨
      折，手術後須以計程車代步約二個月，此有振興醫院八十九年七月二十八日（
      八九）振醫字第一一二六號函在卷可參。原告於八十八年二月二十一日起至八
      十八年三月六日住院進行第一次手術，自八十八年七月二十一日起至八十八年
      七月二十八日止住院進行第二次手術，自八十九年四月三日起至八十九年四月
      十一日止住院進行第三次手術。據原告提出之計程車車資證明，其中四紙收據
      未記載搭乘日期，尚難證明為手術後二個月內所乘坐，八十八年六月二十三日
      之收據，則非在手術進行後二個月內所搭乘，非因被告之侵權行為原告因此增
      加之生活上需要，故此部分計程車費用部分應予剔除；至於其他部分，原告並
      未提出證據證明其確有搭乘計程車之事實，是原告可請求被告給付之計程車費
      為一千二百元。
（三）減少勞動能力損失部分：
      原告主張其因被告侵權行為而減少勞動能力，請求被告賠償工作損失計八十五
      萬六千六百二十元。經查，原告雖提出合約書四紙，稱其於八十八年一月四日
      及同月二十五日分別已與他人簽定四份合約書，約定由原告代工縫製成衣，依
      此合約原告可得之利潤計八十五萬六千六百二十元云云。然原告自承伊承攬上
      開縫製衣服業務後，係將上游業者交付之原料再交給其他下游代工加工，伊則
      賺取其中差價為其利潤，原則上都是原告自己運送，如數量多時亦會請朋友幫
      忙，朋友都是免費幫忙。下游代工製成成衣後，原告會再加以檢查，如不符品
      質會將衣服退回下游代工再作處理等語。則原告並非自己將原料縫製為衣服，
      僅是將原料運送交由其他下游業者代工處理賺取其中利潤，則原告因系爭車禍
      受傷致無法親自運送原料，亦可委託他人將原料運送交付下游加工業者，原告
      毋庸將上開四件加工契約轉由他人承攬，且原告既稱平日如原料數量多時，亦
      會請他人幫忙，則原告因系爭車禍受傷後委託他人載運原料予下游加工業者，
      實際上亦無困難。再者，原告提出其與勛華國際有限公司、依伶開發有限公司
      簽定共四紙之加工契約書，其上記載簽約日期分別為八十八年一月二十五日、
      八十八年一月四日，交貨日期則自八十八年三月五日起至同月十日、三月二十
      日，原告係在八十八年二月二十日晚間發生系爭車禍，故自簽約時起至系爭車
      禍發生日止已有約一個月的時間，亦應認原告已將原料皆運送給其他下游加工
      業者處理。下游代工縫製衣服完成後，原告所負責之工作為檢查下游代工縫製
      之衣服是否符合品質，而依振興醫院八十九年六月十三日（八九）振醫字第八
      三四號所載，原告手術後三個月內不適於搬抬重物及過度左臂抬高，但可從事
      輕鬆之活動。原告檢查下游廠商縫製之衣服是否符合品質，應屬輕微活動，應
      認為此檢查動作並無困難。職故，原告雖因系爭車禍受傷，然其毋庸將其所承
      攬之上開四筆加工業務交由他人處理，原告所稱伊將上開代工業務轉讓予他人
      未能獲得原來預定之利益計八十五萬六千六百二十元，然此與被告之侵權行並
      無相當因果關係，原告此部分之請求，尚屬無據。原告復主張其因被告之侵權
      行為造成原告勞動能力減少請求被告給付二年工作能力減少之損害一百二十萬
      元。然查，原告就其所稱每月工作收入為五萬元，並未舉證以實其說。且原告
      所受「左胸氣血胸，左鎖骨粉碎骨折、右腕橈骨骨折」之傷，預計骨頭癒合時
      間從手術後起約四個月，有受傷後遺症，如氣壓有變化時會有無力及酸痛之情
      形，此有振興醫院八十九年六月十三日（八九）振醫字第八三四號函在卷可稽
      ，則原告受傷骨頭之癒合應自手術後四個月即可癒合，原告自八十八年二月二
      十一日起至八十八年三月六日即在振興醫院進行手術固定左鎖骨及右手腕之橈
      骨，則原告請求被告賠償二年工作能力減少之損害，亦屬無據，且如前述，原
      告所從事之工作係將其向他人因承攬加工所交付之原料交由下游廠商代工，其
      所負責之工作僅為運送及檢查衣服，而此部分工作原告可委託他人處理，原告
      於手術後可從事輕微活動，檢查衣服是否符合品質屬輕微活動，依原告手術後
      的情形應可負擔，原告請求被告給付二年勞動能力減少之損害一百二十萬元，
      為無理由，不應准許。
（四）機車毀損之賠償：
      按不法毀損他人之物者，得向被害人賠償其物因毀損所減少之價額，所謂因物
      被毀損所減少之價額，得以修復費用為估定標準，但以必要者為限（最高法院
      七十七年度第九次民事庭會議決議可資參照）。故原告以修理費用作為所減少
      價額請求賠償之依據，自應准許，但其中以新零件更換舊零件折舊部分非屬必
      要費用，應予扣除。據原告所提出之機車修復費用收據，其修復費用為七千二
      百元，其所支出之修復費用，均屬更換零件之費用，則原告修理費用之全部關
      於新零件更換舊零件折舊部分均非屬必要費用，應予扣除，依所得稅法第五十
      一條第一項規定：「固定資產之折舊方法，以採用平均遞減法、定率遞減法或
      工作時間法為準則。上項方法之採用及變換，準用第四十四條第三項之規定（
      即應於每年預估本年度所得額時，申報該管稽徵機關核准）；其未經申請者，
      視為採用平均法。」所得稅法既採用平均法為原則，而就損害賠償之目的在於
      填補被害人實際損害之目的而言，則關於折舊之計算亦以採用平均法為宜。平
      均法依所得稅法第四十八條第一款規定，係以固定資產成本減除殘價後之餘額
      ，按固定資產耐用年數表規定之耐用年數平均分攤，計算其每期折舊額，固定
      資產之折舊依行政院八十六年十二月三十日台八十六財字第五二０五三號函所
      頒之「固定資產耐用年數表」及行政院台（四五）財字第四一八０號令發布之
      「固定資產折舊率表」之規定，機車之耐用年數為三年，依平均法每年折舊率
      為千分之三三三，系爭車號ＧＣＦ-九九九機車之出廠日期為八十三年十月份
      ，此有原告所提出之行車執照可證，該機車於八十八年二月二十日遭被告撞擊
      毀損，依此計算被告應賠償原告之損害為九百五十一元[7200×  (1-0.333)×
      (1-0.333)× (1-0.333)× (1-0.333)× (1-0.333)=950.5，元以下四捨五入]
      ，則原告可請求本件修理費為九百五十一元。
（五）精神上之損害賠償：
      本件被告侵害原告之身體及健康，原告精神上自受有損害，當可請求精神上之
      損害賠償，而民法第一百九十五條第一項所賠償之金額是否相當，應斟酌雙方
      身分資力與加害程度，及其他各種情形核定相當數額，最高法院五十一年台上
      字第二二三號判例參照。爰審酌被告自八十七年十二月間起以每月二萬八千元
      之代價，受僱於呂姓馬來西亞華僑每月月薪二萬八千元，其現所有財產為坐落
      於高雄縣面前埔段土地、應有部分千分之一五二、應有部分面積三九九、九一
      平方公尺、公告地價五萬四千三百八十八元及門牌號碼高雄縣燕巢鄉○○村○
      ○路四號房屋、應有部分三分之一、課稅現值六千八百六十六元，此有財政部
      財稅資料中心八十九年五月十七日資五字第八九０九八八七０號函在卷可參；
      原告為從事家庭代工業，原告因被告之侵權行為已分別自八十八年二月十九日
      起至八十八年三月六日止、八十八年七月二十一日起至八十八年七月二十八日
      止、八十九年四月三日起至八十九年四月十一日止三次住院進行手術，日後尚
      須固定骨科門診追蹤，並視骨折處癒合情形擇期拔除鋼釘，預計於八十九年十
      月份進行第四次手術，須住院五日至七日，手術後仍有受傷後遺症，如氣壓有
      變化時會有無力及酸痛之情形，原告因兩處骨折因此必須僱請看護照顧二個月
      ，此有振興醫院八十九年六月十三日（八九）振醫字第八三四號函、振興醫院
      八十八年四月十六日診斷證明書附於本院八十八年度交易第四一九號刑事卷宗
      、八十八年十月二十九日及八十九年四月十一日振興醫院診斷證明書在卷可按
      。被告在飲用一瓶啤酒及維士比後之酒醉狀態（肇事後經測定其吐氣所含酒精
      成份每公升達０、三毫克）仍駕駛車號Ｐ七-一七八八自用小客車致疏未注意
      沿堤外便道北往南方向適有原告騎乘機車，而發生本件車禍，本院斟酌雙方之
      資力、程度，被告加害程度等一切情狀，認為原告請求精神上之損害賠償六十
      萬元為適當。
四、綜上所述，被告應給付原告損害賠償計九十五萬一千一百九十七元，及自八十九
    年三月二十四日起至清償日止按週年利率百分之五計算之利息，原告請求在此範
    圍內為有理由，應予准許，逾此部分之請求，為無理由，不應准許，應予駁回。
五、原告請求被告給付看護費用，本院認為在十一萬八千元之範圍內，應予准許，其
    他部分不應准許，理由均已如前述，則原告聲請訊問看護周碧玉、張素蘭及郭玉
    芬證明原告是否有支出看護費情事，參酌上開理由，本院認為並無必要。因本案
    事證已臻明確，兩造其餘主張陳述及所提之證據，均毋庸再予審酌，附此敘明。
六、原告陳明願供擔保以代釋明，聲請宣告假執行，原告勝訴部分，核無不合，爰酌
    定相當之擔保金宣告之，原告敗訴部分，即失所附麗，不應准許。
七、結論：原告之訴為一部有理由，一部無理由，依民事訴訟法第七十九條但書，第
    三百九十條第二項判決如主文。
中      華      民      國    八十九    年      九      月     十三     日
                              民事第二庭法      官  黃書苑
右為正本係照原本作成
如對本判決上訴，須於判決送達後廿日內向本院提出上訴狀
中      華      民      國    八十九    年      九      月     十五     日
                                        法院書記官  蔡梅蓮


司法院資訊處製作；財團法人民間司法改革基金會備份。
